【裁判字號】    98,竹簡,351
【裁判日期】    981113
【裁判案由】    返還車款
【裁判全文】
臺灣新竹地方法院民事簡易判決         98年度竹簡字第351號
原      告  匯豐汽車股份有限公司
法定代理人  丙○○
訴訟代理人  乙○○
被      告  甲○
上列當事人間返還車款事件，本院於民國98年9月15日辯論終結
，判決如下：
    主      文
被告應給付原告新臺幣壹拾萬捌仟元，及自民國九十八年六月三
十日起至清償日止，按週年利率百分之五計算之利息。
訴訟費用由被告負擔。
本判決得假執行。
    事實及理由
一、原告主張：緣被告於民國（下同）98年1月17日前往原告匯
    豐汽車股份有限公司竹北營業所試乘汽車，並於試乘前簽署
    試乘申請書，表明願負擔車損修復金額之百分之30，作為試
    乘車折舊損失之補償金，即其願補償車輛實際出售金額與原
    預估殘值之損失差額，嗣被告於當日試乘車牌號碼為7072-L
    L之汽車（下稱系爭車輛）途中，將系爭車輛撞毀，致原告
    支出維修費用新臺幣（下同）360,000元，依前述約定，被
    告自應負擔系爭車輛修復金額之百分之30即108,000 元，為
    此爰提起本件訴訟，請求被告給付如主文第1項所示之金額
    及利息等語。
二、被告對於原告所提出之新竹縣政府警察局道路交通事故當事
    人登記聯單及系爭試乘申請書之真正並不爭執，惟以：伊當
    時駕駛系爭車輛試車，在竹北往湖口的榮光路中興教練場附
    近，因轉彎時失速，車子打滑，而撞到路邊電線桿，伊懷疑
    車子可能有問題，系爭試乘申請書係事故發生後，伊於警局
    作筆錄之際，原告員工始要求伊簽署，伊因緊張，故未仔細
    審閱即簽署，原告未於試乘前向伊說明，或要求伊簽署系爭
    試乘申請書，亦有疏失等語置辯，並聲明：原告之訴駁回。
三、本院之判斷：
（一）按當事人主張有利於己之事實者，就其事實有舉證之責任
      ，民事訴訟法第277條本文定有明文；次按原告對於自己
      主張之事實已盡證明之責後，被告對其主張，如抗辯其不
      實並提出反對之主張者，則被告對其反對之主張，亦應負
      證明之責，此為舉證責任分擔之原則，最高法院18年上第
      2855號著有判例。查原告主張前揭之事實，業據其提出與
      所述相符之新竹縣政府警察局道路交通事故當事人登記聯
      單、試乘申請書、統一發票及結帳清單（以上均影本）等
      件為證，而被告對於原告所提出之新竹縣政府警察局道路
      交通事故當事人登記聯單及系爭試乘申請書之真正亦不爭
      執，雖以前開情詞置辯，惟查：
  １、被告自承系爭車禍之發生係因其於上開時地駕駛系爭車輛
      試車時，因轉彎失速打滑而自行撞及路邊電線桿，並無其
      他肇事車輛等語（第33頁），是系爭車禍之發生既係因被
      告轉彎失速操控不當所肇致，自應負全部過失責任。至被
      告辯稱懷疑系爭車輛可能有問題云云，惟未能舉證以實其
      說，自不足採。
  ２、又兩造均不否認系爭試乘申請書係於肇事後始交由被告簽
      署，被告並辯稱其於簽署時並未詳閱，且原告未於試車前
      向其說明或要求其簽署試乘申請書，亦有疏失云云。惟查
      ，被告於98年1月17日簽署系爭試乘申請書時係年逾27歲
      之成年男子，有戶籍謄本在卷可稽，衡情應有相當閱歷，
      對於申請書內容及法律效果當有一定程度之知悉及瞭解，
      難謂其有何輕率、急迫之情。又系爭試乘申請書載明「本
      人向匯豐汽車股份有限公司借用上列試乘車並依規劃路線
      進行試乘，願意遵守道路交通管理條例，並善盡使用維護
      之責。如有：…4、因駕駛疏失導致車輛損毀或人員傷亡
      之情事，本人願意無條件承擔所有責任並賠償保險理賠外
      的所有損失，並同意另外繳交『車損修復金額的30%』作
      為試乘車折舊損夫的補償金。」（卷第6頁），被告既於
      肇事後復同意簽署系爭申請書，自應解為其同意因其駕駛
      疏失而導致車輛損毀，願支付車損修復金額30%為賠償責
      任，不因係其事後簽署而得免除或減輕。是被告上開所辯
      ，應無足採。
  ３、綜上，系爭車輛毀損既係因被告試車疏失所導致，則原告
      依據系爭申請書契約之法律關係，訴請被告給付如主文第
      1項所示之金額及利息，即無不合，應予准許。
四、本件係依民事訴訟法第427條第1項適用簡易訴訟程序所為被
    告敗訴之判決，爰依職權宣告假執行。
五、據上論結：本件原告之訴為有理由，依民事訴訟法第436條
    第2項、第78條、第389條第1項第3款，判決如主文。
中    華    民    國    98    年    11   月     13    日
                  新竹簡易庭  法  官  楊明箴
以上正本係照原本作成。
如對本判決上訴，須於判決送達後20日內向本院提出上訴狀。
中    華    民    國    98    年    11   月     13    日
                              書記官  龔紀亞


司法院資訊處製作；財團法人民間司法改革基金會備份。
